臺灣宜蘭地方法院小額民事判決
110年度宜小字第214號
原      告  彰化商業銀行股份有限公司

法定代理人  凌忠嫄  
訴訟代理人  洪秋琪  
            陳雅鈺  
被      告  曹復中  

上列當事人間請求清償債務事件，本院於民國110年9月16日言詞
辯論終結，判決如下：
    主  文
被告應給付原告新臺幣壹拾萬元，及自民國一百一十年二月十三
日起至清償日止，按週年利率百分之一點八四五計算之利息，並
自民國一百零九年十二月十三日起至清償日止，逾期在六個月以
內者，按上開利率百分之十，逾期超過六個月者，按上開利率百
分之二十計算之違約金。
訴訟費用新臺幣壹仟元由被告負擔。
本判決第一項得假執行。
    理由要領
本件原告彰化商業銀行股份有限公司主張被告曹復中前於民國10
9年5月13日向原告申辦勞工紓困貸款並簽訂貸款借據，借款新臺
幣（下同）10萬元，借款期間自109年5月13日起至112年5月13日
止，約定借款利息以中華郵政股份有限公司2年期（非大額存款
）定期儲金機動利率百分之0.845 加計週年利率百分之1計算（
目前為百分之1.845），並自借款日起，前6個月為寬限期限（即
付息不還本），在此期間按月於每月13日付息，寬限期期滿，自
109年11月13日起，按月於每月13日依年金法，平均攤還本息。
另依勞動部對受嚴重特殊傳染性肺炎影響勞工紓困貸款增補借據
之約定，除發生停止補貼之情事外，自借款日起1年內由主管機
關全額補貼借款利息，自第2年起（即屆滿第1年之翌日）由借款
人自行負擔借款利息，又若發生停止補貼之情事，則自事實發生
日起停止利息補貼，由借款人自行負擔借款利息，如未依約按期
還本付息時，除喪失期限利益外，逾期在6個月以內者，按上開
利率百分之10，逾期超過6個月者，按上開利率百分之20計付違
約金，按期計收違約金。詎被告並未依約還款，自110年2月13日
起勞動部即停止補貼利息，迄今尚積欠原告如主文第1項所示之
金額未清償，依上開契約之約定，其債務視為全部到期。爰依消
費借貸之法律關係，提起本件訴訟等語。並聲明：如主文第1項
所示。查原告主張之事實，業據其提出與所述相符之個人貸款專
用借據、勞動部對受嚴重特殊傳染性肺炎影響勞工紓困貸款增補
借據、放款戶資料一覽表查詢、債權明細表及催告書等件影本為
證。被告經合法通知，未於言詞辯論期日到場爭執，復未提出書
狀答辯供本院斟酌，堪信原告主張之事實為真正。從而，原告依
消費借貸之法律關係，請求被告給付如主文第1項所示，為有理
由，應予准許。
中　　華　　民　　國　　110 　年　　9 　　月　　30　　日
                  宜蘭簡易庭  法  官  張淑華
以上正本係照原本作成。
如不服本判決，應於送達後20日內，向本院提出上訴狀並表明上
訴理由，如於本判決宣示後送達前提起上訴者，應於判決送達後
20日內補提上訴理由書（須附繕本）。如委任律師提起上訴者，
應一併繳納上訴審裁判費。
中　　華　　民　　國　　110 　年　　9 　　月　　30　　日
                              書記官  謝佩欣
附錄：
一、民事訴訟法第436 條之18第1 項：
    判決書得僅記載主文，就當事人有爭執事項，於必要時得加
    記理由要領。
二、民事訴訟法第436 條之24第2 項：
    對於小額程序之第一審裁判上訴或抗告，非以其違背法令為
    理由，不得為之。
三、民事訴訟法第436 條之25：
    上訴狀內應記載上訴理由，表明下列各款事項：
    （一）原判決所違背之法令及其具體內容。
    （二）依訴訟資料可認為原判決有違背法令之具體事實。
四、民事訴訟法第471 條第1 項（依同法第436 條之32第2 項規
    定於小額事件之上訴程序準用之）：
    上訴狀內未表明上訴理由者，上訴人應於提起上訴後20日內
    ，提出理由書於原第二審法院；未提出者，毋庸命其補正，
    由原第二審法院以裁定駁回之。